# 请教陈版主，单体与合并层面对投资的处理

提问人：青年晚 报 时间：2021-12-24 09:38:06
A公司持有C有限合伙企业19%的股权，作为有限合伙人不参与C公司的日常经营管理。A公司全资子公司B公司作为C有限合伙企业的普通合伙人并持有1%股份。C公司设置投资决策委员会（共 3 人）负责投资管理等经营决策方面的事宜，B公司派一名委员，另外两家单位各持股40%派一名委员。从A公司合并层面看，共持有C公司20%股权，且投委会派 1 名委员，构成重大影响，应采用长投权益法核算。但A公司及B公司单体报表是否通过其他权益工具投资核算？（A不参与经营；B为获取管理费和业绩分成，且有限合伙人作为大股东具有否决权和罢免权）

回答人：chenyiwei
这种情况A对B整体上具有重大影响，A自身报表中对直接持有的19%权益应采用权益法核算；合并报表层面对A+B持有的20%权益按权益法核算。
不应作为其他权益工具投资。